臺灣臺南地方法院刑事判決
                                     109年度訴字第1488號
公  訴  人  臺灣臺南地方檢察署檢察官
被      告  盧彥宇




選任辯護人  蘇小津律師(法扶律師)
被      告  蔡維軒





上列被告等因違反毒品危害防制條例案件，經檢察官提起公訴（
109年度偵字第13542號、109年度偵字第15797號、109年度偵字
第17939號），本院判決如下：
    主  文
盧彥宇犯如附表編號1至3所示之罪，各處如附表編號1至3「主文
」欄所示之刑及沒收。應執行有期徒刑玖年陸月。沒收部分併執
行之。
蔡維軒犯幫助施用第二級毒品罪，累犯，處有期徒刑肆月，如易
科罰金，以新臺幣壹仟元折算壹日。
    犯罪事實
一、盧彥宇明知甲基安非他命為毒品危害防制條例列管之第二級
    毒品，不得販賣、持有，竟基於意圖營利而販賣第二級毒品
    甲基安非他命之各別犯意，分別為如下犯行:
㈠、於民國109年5月25日12時55分許，盧彥宇以所持用之門號000
    0000000號行動電話與顏嘉星持用之門號0000000000號行動
    電話聯繫（通聯內容如附表編號1所載）後，在臺南市○○區○
    ○里○○0號附近台19線路口，將甲基安非他命1包販賣與顏嘉
    星，並收取價金新臺幣（下同）3000元，雙方銀貨兩訖。
㈡、於109年6月6日9時41分許，盧彥宇以所持用之門號000000000
    0號行動電話與顏嘉星持用之門號0000000000號行動電話聯
    繫（通聯內容如附表編號2所載）後，在臺南市○○區○○里○○0
    號，將甲基安非他命1包販賣與顏嘉星，並收取價金3000元
    ，雙方銀貨兩訖。
㈢、於109年1月25日16時50分許起，葉蒼翰以所持用之門號00000
    00000號行動電話與蔡維軒持用之門號0000000000行動電話
    聯繫，請託蔡維軒向其友人盧彥宇購買甲基安非他命2000元
    （通聯內容如附表編號3所載），蔡維軒應允後即與盧彥宇
    以通訊軟體聯繫告知，並於翌（26）日15時09分至19分許間
    ，由葉蒼翰騎乘機車搭載蔡維軒前往臺南市○○區○○里○○000○
    00號統一超商鹽金門市外與盧彥宇見面交易，由盧彥宇當場
    將價值1000元之甲基安非他命1包販賣與葉蒼翰，惟因葉蒼
    翰未帶現金，故由蔡維軒協助葉蒼翰操作其行動電話儲值購
    買1000元星城線上遊戲點數並轉至盧彥宇之星城遊戲帳號內
    ，以代價金支付。
二、蔡維軒明知甲基安非他命係毒品危害防制條例第2條第2項第
    2款所稱之第二級毒品，不得施用，竟基於幫助施用第二級毒
    品之犯意，於109年1月25日16時50分許起，以所持用之門號
    0000000000行動電話與葉蒼翰持用之門號0000000000號行動
    電話聯繫，應允代其向藥頭購買2000元甲基安非他命後，即
    以通訊軟體與盧彥宇聯繫此情，並於109年1月26日15時09分
    至19分許間，由葉蒼翰騎乘機車搭載蔡維軒前往臺南市○○區
    ○○里○○000○00號統一超商鹽金門市外與盧彥宇見面交易，盧
    彥宇則當場將價值1000元之甲基安非他命1包販賣與葉蒼翰
    ，蔡維軒則協助葉蒼翰操作其行動電話儲值購買1000元星城
    線上遊戲點數並轉至盧彥宇之星城遊戲帳號，以代價金支付
    ，蔡維軒即以此方式幫助葉蒼翰施用第二級毒品1次。
三、嗣因檢警向本院聲請核發通訊監察書，對盧彥宇所持用之行
    動電話門號0000000000號實施通訊監察，且於109年7月22日
    13時25分許，經警持本院核發之搜索票至其位在臺南市○○區
    ○○街00巷00號住處執行搜索，扣得甲基安非他命1包、毒品
    咖啡包1包、吸食器1組、電子磅秤1臺、分裝袋1包、行動電
    話2支（其中1支含門號0000000000門號SIM卡1張），始查悉
    上情。
四、案經臺灣臺南地方檢察署檢察官指揮臺南市政府警察局刑事
    警察大隊移送該署檢察官偵查後起訴。　　
    理  由
壹、證據能力之說明:
一、被告盧彥宇及辯護人爭執證人顏嘉星、蔡維軒、葉蒼翰於警
    詢時所為陳述之證據能力，而上開證人警詢之陳述係被告盧
    彥宇以外之人於審判外之陳述，被告盧彥宇及辯護人既不同
    意作為證據，且未經檢察官釋明上開證人於警詢中之陳述存
    有刑事訴訟法第159 條之2 、第159 條之3 例外認有證據能
    力之情事，自應認無證據能力。
二、被告盧彥宇及辯護人雖亦爭執證人顏嘉星、蔡維軒、葉蒼翰
    於偵查中經具結證述之證據能力。然上開證人偵查中之證述
    ，固均屬被告盧彥宇以外之人於審判外之言詞陳述，但上開
    證人前開陳述係在檢察官前所做成，並經具結擔保其陳述之
    正確性，被告盧彥宇及其辯護人於本院審理時並未釋明有何
    顯不可信之情況，且亦查無顯有不可信之情況。且上開證人
    均於本院審理時到庭作證，已保障被告盧彥宇之反對詰問權
    ，並經本院逐一提示各該證人之筆錄予被告盧彥宇及其辯護
    人閱覽及告以要旨，則上開證人於偵查中之陳述即屬完足調
    查之證據，而得作為判斷之依據。
三、又以下本判決其餘引用之傳聞證據，均據被告盧彥宇及辯護
    人、被告蔡維軒同意有證據能力，本院審酌以下所引用之卷
    附言詞陳述及書面陳述作成時之情況，尚無違法不當，與本
    案待證事實間復具有相當之關聯性，且經本院於審理時逐一
    提示予被告盧彥宇及辯護人、被告蔡維軒表示意見，無礙其
    等彈劾詰問權，而認上開證據資料合於刑事訴訟法第159 條
    之5 規定，均具證據能力。至其餘憑以認定本案犯罪事實之
    非供述證據，查無違反法定程序取得之情，依同法第158 條
    之4 規定反面解釋，亦具證據能力。
貳、認定犯罪事實所憑證據及理由:
    訊據被告蔡維軒坦承有犯罪事實二所載幫助施用第二級毒品
    犯行，被告盧彥宇則坦承有於犯罪事實一㈠、㈡所示時間與顏
    嘉星通話，及於犯罪事實一㈢所示時間、地點與蔡維軒、葉
    蒼翰見面之事實，惟矢口否認有何販賣第二級毒品甲基安非
    他命之犯行，辯稱:犯罪事實一㈠部分，顏嘉星通話中說到毒
    品都是隨便說說，根本沒這件事，因為我向他討錢跟他不好
    ，當天我是和周恩辰去向顏嘉星拿線上娛樂城賭博匯到他帳
    戶的錢，後來顏嘉星不在家，我們就走了；犯罪事實一㈡部
    分，我電話中是跟顏嘉星提到我會處理我向仁伯賒帳的事，
    那天我有去顏嘉星家坐，是顏嘉星提供安非他命（以下證人
    或被告提及之安非他命，均指甲基安非他命）給我吃；犯罪
    事實一㈢部分，當天是我跟蔡維軒說要向他買安非他命，但
    他當時沒再賣了，所以帶他朋友給我認識，說以後需要可以
    找他朋友，是蔡維軒介紹我跟葉蒼翰買藥，我向葉蒼翰買了
    1000元的藥，錢是拿娛樂城的交易分數來抵，是我自己操作
    手機轉分數給葉蒼翰，他們誣賴我就不用承擔販賣責任云云
    。辯護人則為被告盧彥宇利益辯以：㈠就犯罪事實一㈠部分，
    證人顏嘉星於審理時證稱係與被告盧彥宇見面後始提起購毒
    之事，惟其警詢卻稱於其與被告盧彥宇通話之內容係向其購
    買毒品，有前後證述歧異之瑕疵，且倘證人顏嘉星確係於電
    話中表示要向被告盧彥宇購毒，豈會又於通話中表示馬上找
    人過去，而非親自到場交易，被告盧彥宇為避免遭警查緝，
    亦不可能將毒品交給不認識之人，足認該次通話與毒品交易
    無關。再者，證人周恩辰亦於審理時證稱表示當日與被告盧
    彥宇前往顏嘉星住處是為索討匯至顏嘉星帳戶之2000元，但
    因顏嘉星並未出現，故其與盧彥宇即自行離去，與被告盧彥
    宇所辯吻合。㈡就犯罪事實一㈡部分，證人顏嘉星就通話譯文
    中「你要拿給我啦」究指為何，先於審理時稱係指要被告盧
    彥宇拿毒品，又改稱此通話中未向被告盧彥宇說要買毒品，
    乃又改稱應該是要拿給雜貨店的錢或拿毒品給我的意思，顯
    見其證詞前後矛盾有重大瑕疵。㈢就犯罪事實一㈢部分，僅有
    證人蔡維軒、葉蒼翰之通話內容，被告盧彥宇並未參與該對
    話，即無從以證人蔡維軒與葉蒼翰間之通話內容為不利被告
    盧彥宇之認定，且其等通話內容亦無法推論有向被告盧彥宇
    購毒之事實、種類及數量。況證人蔡維軒有販毒前科，倘其
    僅單純要代葉蒼翰購毒，應可直接向葉蒼翰拿錢後幫忙購毒
    ，實不用特地帶葉蒼翰與被告盧彥宇見面購毒，則究是何人
    向何人購毒顯有疑慮，此外，亦無任何補強證據，檢察官之
    舉證不足，請為被告盧彥宇無罪之諭知等語。經查：
一、被告蔡維軒部分:
㈠、上開犯罪事實二關於被告蔡維軒協助葉蒼翰向被告盧彥宇購
    買第二級毒品甲基安非他命，並代葉蒼翰操作行動電話儲值
    購買1000元星城遊戲點數轉至盧彥宇之星城遊戲帳號等事實
    ，業據被告蔡維軒於警詢、偵查及本院審理時坦認無訛（警
    卷二第99至102頁，偵卷一第165至168頁，本院卷第484至49
    3頁），核與證人葉蒼翰於警詢、偵查及本院審理時之證述
    相符（警卷二第86至88頁，偵卷一第159至161頁，本院卷第
    456至474頁），並有被告蔡維軒與證人葉蒼翰間如附表編號
    3所示通訊監察譯文（警卷二第90至91頁）、臺灣嘉義地方
    法院108年度聲監續字第615號通訊監察書（警卷二第131至1
    35頁）、葉蒼翰持用之0000000000門號通聯調閱查詢單在卷
    可佐（警卷二第117至121頁）。足徵被告蔡維軒上開任意性
    自白，確與事實相符，堪以採信。
㈡、按刑法上所謂幫助他人犯罪，係指對他人決意實行之犯罪有
    認識，而基於幫助之意思，於他人犯罪實行之前或進行中施
    以助力，給予實行上之便利，使犯罪易於實行，而助成其結
    果發生者而言。倘行為人受施用毒品者委託，代為向販售毒
    品者聯繫，此與行為人受販售毒品者之委託，而與買受人聯
    繫，二者雖同具居間聯繫之行為外觀，惟應以行為人主觀上
    究基於幫助販售者販出毒品，抑係幫助買受人購入毒品之意
    思，而異其行為責任。單純意在便利、助益施用而基於與施
    用者間之意思聯絡，為施用者聯繫販售者之情形，僅屬幫助
    施用；若基於與販售者間之犯意聯絡，代為連繫買受人，便
    利販售者完成交易，則為幫助販賣，二者之辨，主要在於行
    為人主觀上究係為販售者之販賣行為抑或買受人之買受行為
    施以助力，最高法院107年度台上字第3448號、106年度台上
    字第97號、第1062號判決意旨可資參照。查本件依被告蔡維
    軒與證人葉蒼翰間如附表編號3所示之通聯譯文，可知被告
    蔡維軒係受買方即證人葉蒼翰委託，始代為聯繫藥頭即被告
    盧彥宇，再與證人葉蒼翰共乘機車前往交易現場，且由證人
    葉蒼翰及被告蔡維軒之供證，亦可確認現場係由被告盧彥宇
    將甲基安非他命交與葉蒼翰，被告蔡維軒再協助證人葉蒼翰
    操作手機儲值1000元價值之遊戲幣至被告盧彥宇之遊戲帳戶
    ，依此毒品交易過程，可知被告蔡維軒係立於協助買方之地
    位，促成買方即證人葉蒼翰完成毒品交易，其主觀上僅係對
    買方之買受行為施以助力，復未獨占與藥頭間之聯繫管道而
    直接與買方為交易，則其居間聯繫之行為，當屬幫助施用毒
    品無誤。
二、被告盧彥宇部分:
㈠、關於犯罪事實一㈠（即109年5月25日該次） 被告盧彥宇販賣
    第二級毒品甲基安非他命與顏嘉星部分：
1 、證人顏嘉星於109 年5月25日12時25分許，以門號000000000
    0號行動電話與被告盧彥宇持用之門號0000000000號行動電
    話聯繫後，即前往臺南市○○區○○里○○0號其住處附近台19線
    路口與被告盧彥宇見面，向被告盧彥宇購買3000 元之甲基
    安非他命等情，業據證人顏嘉星於偵查中證稱:109年5月25
    日12時25分的譯文是我們當天交易前聯絡的對話，當天我要
    向盧彥宇買安非他命，講完電話後約半小時，在鹽水區三和
    里田寮7號我戶籍地附近的台19線路口，我向盧彥宇買3000
    元安非他命，他拿1包安非他命給我（偵卷一第63頁）；於
    審理時亦證稱:當天通話前我應該是用LINE聯絡盧彥宇，我
    叫盧彥宇過來，後來我打電話問他人在哪裡，他說快到我家
    了，我就去外面等他，我通話中雖說我馬上找人過去，但最
    後是只有我過去，當天確實有交易3000元安非他命等語明確
    （本院卷第398至404頁）。此外，並有證人顏嘉星指認被告
    盧彥宇之指認犯罪嫌疑人紀錄表、本院109年聲監字第335 
    號通訊監察書暨電話附表、被告盧彥宇與證人顏嘉星於109 
    年5月25日12時25分許之通訊監察譯文各1 份附卷可稽（警
    卷一第41至45頁、85至89頁）。
2 、而依據當日12時25分許被告盧彥宇與證人顏嘉星間如附表編
    號1所示之通話譯文，被告盧彥宇表示已抵達證人顏嘉星住
    處，證人顏嘉星則於電話中向被告盧彥宇表示「你東西都有
    帶齁，毒品有帶齁，我要跟你買喔」，被告盧彥宇回應「好
    好」等語，且被告盧彥宇所持用門號0000000000於通話時之
    基地台位置為「臺南市○○區○○○段000地號」（警卷一第45頁
    ），證人顏嘉星所持用門號0000000000於通話時之基地台位
    置為「臺南市○○區○○路00號」，並於12時53分許移動至「臺
    南市○○區○○○段000地號」，此有顏嘉星所持用上開門號0000
    000000之通聯調閱查詢單在卷可參（偵卷一第191至193頁）
    ，核與證人顏嘉星前揭證述兩人於通話後約半小時，在其住
    處附近見面並為毒品交易等情相符，足認其所證確有所憑。
3 、又觀諸卷附被告與證人顏嘉星間之通話譯文，除有附表編號
    1該次通話外，另於109年6月6日9時11分許、109年6月20日1
    4時20分許、109年6月24日6時14分至47分許，兩人亦均有通
    話，且109年6月20日該次證人顏嘉星更是明白提及要向盧彥
    宇買毒之事，然證人顏嘉星於本院審理時明確表示:我是看
    過警方提示的通聯譯文才做筆錄，警方提示4次譯文，其中
    只有2次（即109年5月25日、6月6日）我真的有跟盧彥宇買
    ，另外2次（即109年6月20日、6月24日）是開玩笑或沒有交
    易成功，我是看有沒有與被告盧彥宇見到面來區分通話後是
    否有交易成功等語（本院卷第406至407頁）。顯見其係依憑
    客觀之譯文內容回憶兩人聯繫、見面之目的，並具體為前開
    證述，尚非含糊籠統之隨意指控，所為證述，自屬客觀可信
    。
4 、又證人顏嘉星雖於審理時證述其與被告盧彥宇通話前，曾以
    LINE聯繫被告盧彥宇，當時並未提及要買毒品等情，然依其
    與被告盧彥宇間如附表編號1所示之通話內容，其確實再次
    與被告盧彥宇電話聯繫時，已提及毒品交易相關事宜，且證
    人顏嘉星亦明確證述:被告盧彥宇身上隨時都有帶藥，我打
    電話問他人在哪裡，他說快到我家了，我就去外面等他，拿
    錢出去跟他買等語在卷（本院卷第398至399頁），且其所證
    情節復有相當客觀之補強證據可佐，前已敘明。則縱使兩人
    先前以LINE聯繫時未提及毒品交易事宜，亦不足推認其等事
    後通話見面後並無為任何毒品交易，即難認證人顏嘉星之證
    詞有何前後歧異，不足採信之情。又證人顏嘉星於通話中固
    曾向被告盧彥宇表示「我馬上找人過去」，然其最終係親自
    趕往與被告盧彥宇見面為毒品交易，此除據證人顏嘉星於審
    理時證述在卷外（本院卷第398頁），並有前揭其所持門號
    之通聯調閱查詢單足以佐證，業如前述，則辯護人以此質疑
    兩人該次通話與毒品交易無關云云，尚非可採
5 、至被告盧彥宇雖辯稱顏嘉星通話中提及毒品云云僅是玩笑話
    。然揆諸附表編號1所示兩人通話內容，被告盧彥宇於通話
    中聽聞證人顏嘉星提及「毒品有帶齁」、「我要跟你買」等
    涉及毒品交易等敏感字眼，其反應係直接回稱「好好」，未
    有任何質問、疑惑或直接拒絕之回應，而倘被告盧彥宇認為
    證人顏嘉星僅是隨意說說之玩笑話，因事態嚴重，一般人為
    免遭受誤解，衡情，理當會立即澄清、反駁，惟被告盧彥宇
    卻反而隨之附和，此顯悖乎情理。
6 、再者，被告盧彥宇雖稱當日係與周恩辰一同前去顏嘉星住處
    索討線上賭博匯入其帳戶之2000元，因顏嘉星不在家，其等
    即先行離去云云。然其於警詢及偵查中供稱:當天是我要去
    顏嘉星家找他拿錢，因為前一晚我與周恩辰在網路上把玩娛
    樂城有贏錢，因為沒有帶帳戶出門，顏嘉星叫我將贏的錢匯
    進去他的帳戶再領給我，但後來又跟我說錢沒匯進去，所以
    他還欠我2000元等語（警卷一第12頁，偵卷一第70頁），而
    證人周恩辰雖於審理時亦證稱確曾與被告盧彥宇一同前往顏
    嘉星住處向顏嘉星索討線上賭博之匯款2000元，然其就該20
    00元之細節證稱:是我要盧彥宇陪我去找顏嘉星要錢，因為
    我玩星城線上遊戲贏錢要匯遊戲幣給幣商，需要存摺帳號，
    但因為我被通緝了，所以我請顏嘉星借我帳號，最後顏嘉星
    說有領到錢但花掉了，說隔天才要還我，所以我隔天才去跟
    他討錢，盧彥宇只是陪我一起去跟顏嘉星要錢等語（本院卷
    第383頁、387頁），顯與被告盧彥宇前稱該2000元之緣由不
    符，則證人顏嘉星是否有被告盧彥宇所稱欠其2000元而心生
    怨懟、挾怨報復之情，即有可疑，難以盡信。再者，證人周
    恩辰於審理時證述:我跟盧彥宇一起去顏嘉星家追討2000元
    是我109年5月27日被抓的前幾天，應該不到一個禮拜，實際
    是哪天我不確定，我和盧彥宇要去顏嘉星家之前都有聯絡顏
    嘉星，但他都沒接電話，盧彥宇後來好像有聯絡到顏嘉星，
    但去顏嘉星家就沒找到人，我們就各自解散了，我不知道盧
    彥宇去哪裡等語（本院卷第385頁、388至391頁）。是證人
    周恩辰縱使與被告盧彥宇曾一同至顏嘉星住處向其追討2000
    元，然確切日期是否即為附表編號1所示之109年5月25日，
    顯無從確認。況依附表編號1所示通聯內容，被告盧彥宇係
    抵達證人顏嘉星住處後，再與證人顏嘉星聯繫，並明確向證
    人顏嘉星表示其已在顏嘉星住處外等候，證人顏嘉星亦回應
    將立刻赴約，且兩人通話後約半小時，證人顏嘉星持用之門
    號所顯示之基地台位置係逐漸往其住處移動，最終抵達「臺
    南市○○區○○○段000地號」而與被告盧彥宇通話時所在之基地
    台位置相合，業如前述，顯見證人顏嘉星與被告盧彥宇通話
    後確有依約趕往見面，並無明知被告盧彥宇已在其住處外等
    候而仍刻意遠離或閃避被告盧彥宇之情，則被告盧彥宇辯稱
    其當日未遇顏嘉星云云，顯非可採。
㈡、就犯罪事實一㈡（即109年6月6日該次）被告盧彥宇販賣第二
    級毒品甲基安非他命與顏嘉星部分：　　　　
1 、證人顏嘉星於109 年6月6日9時11分許，以門號0000000000
    號行動電話與被告盧彥宇持用之門號0000000000號行動電話
    聯繫後，被告盧彥宇即前往臺南市○○區○○里○○0號顏嘉星住
    處與顏嘉星見面，由顏嘉星向被告盧彥宇購買3000 元之甲
    基安非他命等情，業據證人顏嘉星於偵查中證稱:譯文中我
    說「你要拿給我啦」就是叫盧彥宇拿安非他命來賣我，電話
    中講的其他是他在講他自己的事，我的重點是叫他拿安非他
    命賣我，講完電話過了30分鐘，盧彥宇到我戶籍地找我，我
    跟他買3000元甲基安非他命，當場現金交易（偵卷一第63頁
    ）；於審理時亦證稱:當天通話的意思也是要盧彥宇拿毒品
    來賣我，譯文中我說「如果要過來家裡坐就過來啦」是要盧
    彥宇如果有東西就順便拿過來賣我的意思，譯文中我說「你
    要拿給我啦」應該是叫他拿毒品來賣我，當天我向盧彥宇買
    3000元安非他命等語在卷（本院卷第404至406頁）。此外，
    並有證人顏嘉星指認被告盧彥宇之指認犯罪嫌疑人紀錄表、
    本院109年聲監字第335 號通訊監察書暨電話附表、被告盧
    彥宇與證人顏嘉星於109 年6月6日9時11分許之通訊監察譯
    文各1 份附卷可稽（警卷一第41至45頁、85至89頁）。
2 、而依據兩人當天如附表編號2之通話譯文所示（警卷一第45
    頁），被告盧彥宇於當日9時11分許與證人顏嘉星通話時，
    其所持用門號之基地台位置顯示為「臺南市○○區○○里○○路00
    00000000號」，於通話後之11時10分許，其所持用門號顯示
    之基地台位置為「臺南市○○區○○○段000地號」（即證人顏嘉
    星住處附近），且被告盧彥宇亦供稱兩人通話後，其有前往
    顏嘉星住處見面等情在卷（偵卷一第71頁，本院卷第94頁）
    ，足認證人顏嘉星前揭證述情節顯有相當依據而非憑空杜撰
    。
3 、又審諸被告盧彥宇與證人顏嘉星間如附表編號2 所示通話譯
    文內容，證人顏嘉星雖僅提及「你要拿給我啦」並邀約被告
    前往其住處，而未明確指出欲交易毒品及關於毒品之種類、
    金額，然證人顏嘉星已於審理時證稱:我們見面再說，他本
    身就知道我有在吸安非他命等語（本院卷第400頁），此與
    一般毒品交易現況，為避免檢警監聽，或留下證據事後遭查
    緝，販毒者及購毒者多隱諱對話，見面再行交涉細節、完成
    交易之販毒實務，不謀而合。況證人顏嘉星亦坦言與被告盧
    彥宇相識期間，被告盧彥宇不曾拿毒品以外之物品給伊（本
    院卷第401頁），則其通話內容所稱要被告盧彥宇交付之物
    品應即暗指毒品無誤。
4 、復衡諸證人顏嘉星顯係依據客觀之監聽譯文內容回憶兩人聯
    繫、見面之目的，並具體為前開證述，而非含糊籠統之隨意
    指控，此業如前述，則其所為證述，已具客觀憑信性。此外
    ，被告盧彥宇所稱證人顏嘉星有積欠其2000元款項一節如何
    不值採信，復經本院敘明如前，且證人顏嘉星與被告盧彥宇
    間並無任何怨隙或金錢糾紛，亦據證人顏嘉星證述在卷（本
    院卷第407頁），則證人顏嘉星於偵查及本院審理中具結，
    自無甘冒偽證罪重典之風險，設詞誣陷被告盧彥宇之動機。
    是證人顏嘉星上開證述，應堪採憑。
5 、至被告盧彥宇雖辯稱其係因有積欠顏嘉星鄰居即開雜貨店之
    阿仁伯（按應指阿明伯，下同）零嘴錢，是顏嘉星為其擔保
    ，因有拖延到始會與顏嘉星為該次通話，其與顏嘉星見面是
    要拿阿仁伯的錢給他，處理賒帳的事，並無為毒品交易云云
    （偵卷一第71頁，本院卷第94頁）。然依該次兩人通話譯文
    內容，雖被告盧彥宇有提及「阿仁伯那個過一兩天我就處理
    了啦」等語，然證人顏嘉星係回應「沒關係，無聊過來就過
    來，不要講那個，你要拿給我啦...」等語，顯見被告盧彥
    宇通話中未表示當天即要處理雜貨店賒帳事，證人顏嘉星對
    於被告盧彥宇是否要處理賒賬事，亦毫不在意，僅邀約其至
    住處並要求被告盧彥宇要拿物品過去，則尋此對話脈絡，證
    人顏嘉星要求被告盧彥宇交付之物品應非指賒帳之款項，而
    是暗指毒品，此亦據證人顏嘉星審理時證述無訛（本院卷第
    406頁），且被告盧彥宇審理中亦坦言當日前往顏嘉星住處
    並無處理雜貨店賒帳事，所欠之錢係事後始處理等語明確（
    本院卷第509頁）。綜此以觀，被告盧彥宇當日受證人顏嘉
    星邀約前往顏嘉星住處見面，顯非為處理其電話中提及之賒
    帳事宜，而是另有所圖，被告盧彥宇前揭所辯刻意混淆事實
    ，顯不足採信。
㈢、就犯罪事實一㈢（即109年1月26日該次）被告盧彥宇販賣第二
    級毒品甲基安非他命與葉蒼翰部分：　　　
1 、證人葉蒼翰於偵查中證稱:109年1月25日那天我請菜圃即蔡
    維軒聯絡他朋友即盧彥宇，本來要向他朋友買2000元安非他
    命，通話中我說「不然叫他幫我用1個2個的」就是指2000元
    的安非他命，後來約隔天再去找他朋友，1月26日中午我又
    打給蔡維軒，我去他嘉義布袋住處找他，他說他朋友在鹽水
    ，我就騎機車載蔡維軒去鹽水，到鹽水橋下來的統一超商門
    口，他朋友在我們講完電話後過半小時開車來，我跟蔡維軒
    就上車，我坐後座，蔡維軒坐副駕駛座，上車後蔡維軒的朋
    友拿1包安非他命給我，蔡維軒就幫我操作我的手機儲值購
    買星城價值1000元的遊戲點數再轉給他朋友，因為我喝酒喝
    到沒錢就買1000元（偵卷一第161頁）；於本院審理時證稱:
    我跟盧彥宇只買過這一次毒品，我也曾向蔡維軒拿過毒品，
    這次是我打電話給蔡維軒，他說要帶我去鹽水拿，我與盧彥
    宇不認識，我就是拿手機給蔡維軒去買點數，他拿1包1000
    元的給我，我是從臺南北區騎機車過去嘉義布袋找蔡維軒，
    到他家後，他說要聯絡他朋友，聯絡後我們才過去鹽水的統
    一超商；前一天下午通話中我是要蔡維軒幫我拿2000元安非
    他命，後來109年1月26日當天我就在蔡維軒到鹽水那邊的統
    一超商外，對方就開車到了，我們坐上車，盧彥宇拿1包100
    0元的給我，因我身上沒錢，蔡維軒說可以買星城的點數換1
    000元，因我不認識字也不會打字，我就將手機交給蔡維軒
    操作，他買了星城點數1000元再轉給盧彥宇，後來這筆錢是
    跟電信帳單一起寄給我，我再去繳錢等語（本院卷第455至4
    74頁）。
2 、證人蔡維軒於偵查中證稱:葉蒼翰本來叫我先跟盧彥宇買200
    0元安非他命，他再跟我拿，因為我沒有交通工具，所以我
    跟他說隔天再叫他來，隔天中午葉蒼翰打給我，他騎車到我
    布袋鎮新岑里租屋處找我，我跟葉蒼翰說對方在鹽水，我就
    跟盧彥宇約在鹽水統一超商鹽金門市外碰面，盧彥宇開車來
    ，我跟葉蒼翰就上他車，我坐副駕駛座，葉蒼翰坐駕駛座後
    方，盧彥宇交安非他命給葉蒼翰，但葉蒼翰到現場才說他沒
    錢，他說可以轉遊戲點數給盧彥宇，我就幫葉蒼翰操作他的
    手機登入盧彥宇的遊戲帳號，幫盧彥宇帳號儲值價值1000元
    的遊戲點數，轉完點數後我就把手機還給葉蒼翰，我們就下
    車走了；因為之前葉蒼翰都是向我買毒品，我當時身上沒有
    毒品才介紹他去找盧彥宇，他們是第一次碰面（偵卷一第16
    6至167頁）；於本院審理時證稱:葉蒼翰本來要跟我拿2000
    元的安非他命，所以通話中他問我有沒有找到我朋友了，就
    是我有找到我的藥頭嗎，我就回答有找到了，我前一天有用
    LINE跟盧彥宇聯絡，我說我要帶朋友去跟他拿東西，盧彥宇
    說好，隔天盧彥宇說要在鹽水的統一超商見面，後來我跟葉
    蒼翰騎車雙載，盧彥宇開車來，大概是在當天下午3點09分
    到19分交易的，我們兩個上車後，我坐副駕駛座，葉蒼翰坐
    後駕，當天是他們第一次見面，盧彥宇把毒品拿給葉蒼翰，
    因為葉蒼翰說身上沒錢，所以我建議他可以用買點數的方式
    付款，我就幫葉蒼翰操作手機儲值買1000元的點數，因為之
    前我賣毒品給葉蒼翰時就有用過這種方式，葉蒼翰的手機之
    前就有設定過了，我就轉1000元到盧彥宇的帳號，盧彥宇確
    認後我們才離開等語（本院卷第477至478頁、483至490頁）
    。
3 、核諸上開證人葉蒼翰、蔡維軒證述向被告盧彥宇購買甲基安
    非他命之具體情節，不僅前後相互吻合，且有附表編號3所
    示證人葉蒼翰與蔡維軒間之通訊監察譯文、葉蒼翰及蔡維軒
    指認犯罪嫌疑人盧彥宇之紀錄表、葉蒼翰持用之0000000000
    門號通聯調閱查詢單﹤葉蒼翰所在基地台位置於109年1月26
    日12時56分通話時，係在嘉義縣○○鎮○○里○○○0000號3樓，於
    同日15時9分至19分許移動至臺南市○○區○○路00號﹥、臺灣嘉
    義地方法院108年聲監續字第615號通訊監察書暨電話附表、
    109年9月8日109嘉院傑刑成聲監可字第000026號函、臺南市
    政府警察局刑事警察大隊偵三隊109年9月1日偵查報告等在
    卷可憑（警卷二第89至91頁、93至95頁、109至111頁、117
    至121頁、第131至135頁，偵卷一第195至201頁）。參以證
    人葉蒼翰與被告盧彥宇係初次見面，兩人素不相識，此業據
    被告盧彥宇供陳在卷（本院卷第507頁），而證人蔡維軒與
    被告盧彥宇係朋友關係，其於審理作證之初甚至一度翻異前
    詞，改稱當日係帶葉蒼翰到新營向黃正坤購買毒品，與被告
    盧彥宇無涉（本院卷第478至482頁），意圖為被告盧彥宇脫
    免本案刑責，顯見其與被告盧彥宇關係並無交惡，其當無設
    詞誣陷被告盧彥宇之動機。兼以被告盧彥宇雖否認有販賣毒
    品與葉蒼翰之事實，然就其於109年1月26日駕車前往統一超
    商鹽金門市外與證人葉蒼翰、蔡維軒2人見面並為毒品交易
    等情則是認在卷（本院卷第94頁，關於被告盧彥宇辯稱係其
    透過蔡維軒向葉蒼翰購毒一節，如何不可採信，詳後述），
    與證人葉蒼翰、蔡維軒前揭證述亦有部分相符。足見證人葉
    蒼翰、蔡維軒證稱其等與被告盧彥宇見面之目的係為交易毒
    品等語，確非憑空杜撰之詞，足以核實補強，堪值採信。
4 、至被告盧彥宇雖辯稱當日見面係其透過蔡維軒介紹向葉蒼翰
    購毒云云。然依據附表編號3所示譯文內容，證人葉蒼翰係
    主動詢問蔡維軒是否找到其朋友，並囑蔡維軒要其朋友幫忙
    用一個2個的，由該對話脈絡當可推知係證人葉蒼翰請託蔡
    維軒代其向友人轉達需求毒品之意，此與證人葉蒼翰與蔡維
    軒前揭證述情節確屬相符。反之，倘係被告盧彥宇欲透過蔡
    維軒向葉蒼翰購毒，衡情，自證人蔡維軒與葉蒼翰之對話中
    ，應可發現蔡維軒主動與葉蒼翰聯繫並暗示其友人即被告盧
    彥宇有意向其購毒等蛛絲馬跡，惟兩人之對話內容卻非如此
    ，反而係證人葉蒼翰主動請託蔡維軒聯繫其友人，並要求蔡
    維軒請其友人幫忙準備物品之意，顯見被告盧彥宇前揭所辯
    ，與實情不符，不足採信。
5 、又被告盧彥宇雖指稱證人葉蒼翰、蔡維軒係為脫免販毒之責
    始誣陷其販毒云云。然查，證人葉蒼翰與被告盧彥宇本案係
    初次見面，兩人素不相識，已難認證人葉蒼翰有何挾怨誣陷
    被告盧彥宇之情；再者，本件警方係透過監聽證人蔡維軒持
    用之門號而查悉蔡維軒涉嫌帶同葉蒼翰向上游即被告盧彥宇
    購買毒品，進而通知證人葉蒼翰、蔡維軒到案說明，此有臺
    南市政府警察局刑事警察大隊偵三隊偵查報告附卷可參（偵
    卷一第197至201頁）。是可知證人葉蒼翰、蔡維軒當初並未
    經警方鎖定涉嫌販毒與他人，其等自無被告盧彥宇所稱為脫
    免販毒罪嫌而反向指控之動機與必要。況衡諸通訊監察譯文
    呈現之客觀內容，顯然是證人葉蒼翰有意透過蔡維軒尋求毒
    品管道甚明，前已敘明，則被告盧彥宇無視於此，刻意反於
    實情，指稱係證人蔡維軒介紹其向證人葉蒼翰購毒云云，顯
    然係臨訟為脫免罪責之詞，不足採信。
6 、按所謂補強證據，並非以證明犯罪構成要件之全部事實為必
    要，倘參酌購買毒品者之陳述或其他案內證據為綜合判斷，
    得以佐證購毒者之指證非屬虛構，而能予保障其陳述之憑信
    性者，仍不得謂非補強證據。以此審諸本案情節，雖被告盧
    彥宇與證人蔡維軒間無任何通話譯文，然經由證人葉蒼翰及
    蔡維軒之前揭證述、兩人間之對話譯文、所持用門號之基地
    台移動位置，並參酌被告盧彥宇亦坦認確有於其等所述時間
    、地點相約見面等情，已足以補強認定證人葉蒼翰、蔡維軒
    之證述情節確與事實相合，且可排除證人葉蒼翰、蔡維軒有
    設詞誣陷被告盧彥宇之動機，則辯護人認無從以證人葉蒼翰
    及蔡維軒間之對話為不利被告盧彥宇之認定云云，殊非可採
    。
7 、又毒品交易模式本無固定，由藥頭與藥腳直接交易，甚至因
    毒品交易本質極為隱晦，雙方有相當之信賴關係，故而藥頭
    常需透過熟識之藥腳介紹、牽線始願意從事毒品交易，亦為
    實務所常見，則本案證人葉蒼翰透過與藥頭即被告盧彥宇熟
    識之證人蔡維軒購毒，本無乖離常情之處。況證人蔡維軒於
    審理時證稱:因當時我沒有交通工具，且是葉蒼翰要拿毒品
    ，我身上沒錢也沒有毒品，所以才麻煩葉蒼翰載我去找盧彥
    宇拿毒品，有時候我本身有東西，葉蒼翰就會過去拿錢給我
    ，我不一定都是帶葉蒼翰跟上游拿毒品，當天我是現場才知
    道葉蒼翰沒錢，所以才會用手機轉遊戲點數等語在卷（本院
    卷第492至493頁），已明確交代當日由其陪同證人葉蒼翰到
    場向被告盧彥宇購買毒品之背景緣由，所證尚無悖於情理，
    則辯護人以蔡維軒特意帶葉蒼翰與被告盧彥宇見面，認此與
    購毒常情不符，尚非可採。
㈣、按販賣毒品之行為，本無一定之公定價格，是其各次買賣價
    格，當亦各有差異，或隨供需雙方之資力、關係之深淺、需
    求之數量、貨源充裕與否、販賣者對於資金之需求如何，殷
    切與否，以及政府查緝之態度，進而為各種不同之風險評估
    ，而為機動性調整，是其價格標準，自非一成不變。況且，
    販賣者從各種「價差」或「量差」或係「純度」謀取利潤方
    式，或有差異，然其所圖利益之非法販賣行為目的，則屬相
    同，並無二致。因之，販賣利得，除經行為人（被告）坦承
    ，或其價量至臻明確，確實難以究其原委。但依一般民眾普
    遍認知毒品之非法交易，向為政府查禁森嚴，且重罰不寬貸
    ，衡諸常情，倘非有利可圖，絕無平白甘冒被重罰高度風險
    之理，從而，舉凡其有償交易，除足反證其確另基於某種非
    圖利本意之關係外，通常尚難因無法查悉其買進、賣出之差
    價，而諉無營利之意思，或阻卻販賣犯行之追訴（最高法院
    87年度台上字第3164號判決意旨參照）。況查，販賣毒品之
    行為，係行為人基於營利之目的，而販入或賣出毒品而言。
    販賣毒品者，其主觀上須有營利之意圖，且客觀上有販賣之
    行為即足構成，至於實際上是否已經獲利則非所問。即於有
    償讓與他人之初，係基於營利之意思，並著手實施，而因故
    無法高於購入之原價出售，最後不得不以原價或低於原價讓
    與他人時，仍屬販賣行為。必也始終無營利之意思，縱以原
    價或低於原價有償讓與他人，方難謂為販賣行為，而僅得以
    轉讓罪論處（最高法院93年度台上字第1651號判決意旨參照
    ）。查本件雖因被告盧彥宇否認犯行而無從認定其販毒所得
    利益數額，然本件如附表所示3次均屬有償交易，且被告盧
    彥宇曾有施用毒品經觀察勒戒之紀錄，當知毒品交易為政府
    檢警機關嚴予取締之犯罪，法律並就此懸有重典處罰，倘無
    利可圖，豈有費時、費力，更甘冒遭刑事追訴之風險，與證
    人顏嘉星、葉蒼翰相約見面並將甲基安非他命交與各該證人
    之理，其間自是有利可圖。是被告盧彥宇販賣甲基安非他命
    時，可從中獲得利益，其確有販賣第二級毒品甲基安非他命
    牟利之意圖，足堪認定。
㈤、綜上，被告盧彥宇前揭所辯均不足採信，其販賣第二級毒品
    甲基安非他命3次之犯行，均事證明確，堪以認定，應依法
    論科。　　
三、論罪科刑:　　
㈠、按行為後法律有變更者，適用行為時之法律。但行為後之法
    律有利於行為人者，適用最有利於行為人之法律，刑法第2
    條第1項定有明文。經查，被告盧彥宇行為後，毒品危害防
    制條例第4條第2項業於109年1月15日修正公布施行，並於同
    年7月15日生效。修正前毒品危害防制條例第4條第2項規定
    ：「製造、運輸、販賣第二級毒品者，處無期徒刑或7年以
    上有期徒刑，得併科新臺幣1千萬元以下罰金」，修正後條
    文則規定：「製造、運輸、販賣第二級毒品者，處無期徒刑
    或10年以上有期徒刑，得併科新臺幣1千5百萬元以下罰金」
    。經比較修正前、後規定，毒品危害防制條例第4條第2項規
    定，構成要件均未變更，然有期徒刑及罰金之刑度均較修正
    前提高，比較新舊法之結果，修正後之上開規定未有利於被
    告盧彥宇，依刑法第2條第1項前段規定，自應適用被告盧彥
    宇行為時即修正前毒品危害防制條例第4條第2項規定。
㈡、核被告盧彥宇所為，均係犯修正前毒品危害防制條例第4條第
    2項之販賣第二級毒品罪。被告盧彥宇各次販賣而持有第二
    級毒品之低度行為，分別為販賣之高度行為所吸收，均不另
    論罪。被告盧彥宇如附表編號1至3所示販賣第二級毒品3次
    之犯行，均犯意各別，行為互殊，應予分論併罰；核被告蔡
    維軒所為，係犯刑法第30條第1項前段、毒品危害防制條例
    第10條第2項之幫助施用第二級毒品罪。
㈢、累犯加重:
　　按依司法院釋字第775號解釋解釋文及理由意旨，係指構成
    累犯者，不分情節，一律加重最低本刑，於不符合刑法第59
    條所定要件之情形下，致生行為人所受之刑罰超過其所應負
    擔罪責之個案，不符罪刑相當原則、比例原則。於此範圍內
    ，在刑法第47條第1項修正前，為避免發生上述罪刑不相當
    的情形，法院就該個案應裁量是否加重最低本刑。依此，該
    解釋係指個案應量處最低法定刑、又無法適用刑法第59條規
    定減輕之情形，法院應依此解釋意旨裁量不予加重最低本刑
    ，並非指前案為同性質之案件始有累犯加重之適用（最高法
    院109年度台上字第518號、第296號判決意旨參照）。經查
    ，被告蔡維軒前因竊盜、施用毒品、轉讓禁藥等案件，先後
    經法院判處徒刑確定，再經本院以106年度聲字第1874號裁
    定應執行有期徒刑2年8月確定，於107年9月7日縮短刑期假
    釋出監付保護管束，108年2月1日保護管束期滿未經撤銷，
    視為執行完畢等情，有臺灣高等法院被告前案紀錄表在卷可
    查（本院卷第24至27頁），其於有期徒刑執行完畢後，5年
    以內故意再犯本案有期徒刑以上之刑之罪，為累犯。茲審酌
    被告蔡維軒前已因施用毒品、轉讓禁藥等案件，經法院判處
    罪刑確定，且經徒刑執行完畢，理應產生警惕作用，返回社
    會後能因此自我控管，不再觸犯有期徒刑以上之罪。然其卻
    於有期徒刑執行完畢後不到1年之短時間內，即故意再犯本
    案幫助施用毒品罪，足見其就毒品犯罪有特別惡性，且前罪
    之徒刑執行毫無成效，對於刑罰之反應力顯然薄弱，又其所
    犯之罪並無適用刑法第59條規定減輕之餘地，亦無加重最低
    法定刑有罪刑不相當之情形，爰依刑法第47條第1項之規定
    ，加重其刑。
㈣、刑之減輕:
　　被告蔡維軒以幫助之意思，參與構成要件以外之行為，為幫
    助犯，爰依刑法第30條第2項規定減輕其刑，並依法先加後
    減之。
㈤、本院審酌被告盧彥宇明知甲基安非他命對人體之危害性，仍
    無視政府反毒政策及宣導，而為本件販賣甲基安非他命犯行
    ，其行為足以助長吸食毒品之氾濫，並戕害人體身心健康、
    危害社會治安及善良風氣，自應受一定程度之刑事非難；兼
    衡被告盧彥宇販賣甲基安非他命之次數、人數及各次販賣行
    為之所得；被告盧彥宇始終否認犯行，供詞避重就輕，犯後
    態度難認良好。而被告蔡維軒曾有毒品、竊盜、轉讓禁藥等
    犯罪前科，素行不佳，其明知甲基安非他命為列管之第二級
    毒品，具成癮性、危害人體健康，竟仍協助葉蒼翰向被告盧
    彥宇購買第二級毒品以幫助葉蒼翰施用而犯本案之罪，助長
    毒品流通，所為亦屬不該，惟其犯後始終坦承犯行，態度尚
    佳，得為其量刑有利之考量。另斟酌被告盧彥宇自陳為國中
    畢業，離婚，有1名3歲子女（現由被告盧彥宇雙親照顧），
    入監前做工維生，月薪約4萬元；被告蔡維軒自陳為高中畢
    業，未婚，無子女，入監前從事粗工，月薪約3萬6000元之
    家庭生活狀況等一切情狀，分別就被告盧彥宇所犯部分量處
    如附表「主文」欄所示之刑，就被告蔡維軒所犯部分量處如
    主文第2項所示之刑，並就被告蔡維軒所處徒刑部分，諭知
    易科罰金之折算標準。
㈥、又本院認販賣甲基安非他命罪之規範目的，在防止毒品泛濫
    ，危害國民健康。考量被告盧彥宇販賣甲基安非他命對象2
    人、次數共3 次。其販賣毒品之期間界於109 年1月、5至6
    月間，出於相同之犯罪動機，侵害同一種類之法益，對法益
    侵害之加重效應不大，故認本案如以實質累加之方式定應執
    行刑，則處罰之刑度顯將超過其行為之不法內涵，而違反罪
    責原則。衡以其本案之犯罪模式單純、交易金額非大等整體
    犯罪之非難評價，倘因此過錯而實質累加其刑，將造成其更
    生絕望之心理，長期刑之效用亦隨年紀增大而遞減，致其人
    格遭受完全性之抹滅。爰綜合上開各情，認就被告盧彥宇如
    附表所示各罪，以定應執行刑有期徒刑9年6月為適當。
四、沒收部分:　　
㈠、扣案之IPHONE廠牌行動電話1支（含門號0000000000號SIM卡1
    張），為被告盧彥宇與顏嘉星為如附表編號1、2通話聯繫所
    用，及與蔡維軒於附表編號3見面前相約聯繫之工具，業據
    被告盧彥宇自陳在卷(本院卷第500至501頁），均係供本件
    販賣毒品所用之物，爰依毒品危害防制條例第19條第1項規
    定，不問屬於犯罪行為人與否，宣告沒收之。
㈡、如附表編號1至2所示被告盧彥宇販賣第二級毒品所取得之現
    金，以及附表編號3所示販賣第二級毒品所取得之星城線上
    遊戲點數（換算現金價值為1000元），均屬其犯罪所得，雖
    均未扣案，仍應依刑法第38條之1第1項前段規定，分別宣告
    沒收之，且於全部或一部不能沒收或不宜執行沒收時，依同
    條第3項規定，各追徵其價額。
㈢、其餘扣案物，均無證據足認與本件被告2人之犯行有何關聯，
    爰均不予宣告沒收。　　
㈣、上開沒收部分，依法併執行之。　　
據上論斷，應依刑事訴訟法第299條第1項前段（依裁判精簡原則
，僅記載程序法條），判決如主文。
本案經檢察官江孟芝提起公訴，檢察官鄭聆苓、陳擁文到庭執行
職務。
中　　華　　民　　國　　111  　年　　1　　月　　20　　日
                  刑事第十二庭  審判長法　官　張婉寧
  　　　　　　　　　　　　　　　　　　法　官  黃鏡芳
　  　　　　　　　　　　　　　　　　　法　官  陳嘉臨
以上正本證明與原本無異。
如不服本判決應於收受本判決後20日內向本院提出上訴書狀，並
應敘述具體理由。其未敘述上訴理由者，應於上訴期間屆滿後20
日內向本院補提理由書狀（均須按他造當事人之人數附繕本）「
切勿逕送上級法院」。 
   　　　　　　　　　　　　　　　　 　書記官　楊意萱　　
中　　華　　民　　國　　111 　年　　1 　　月　　20　　日
附錄法條:
毒品危害防制條例第4條第2項（修正前）
製造、運輸、販賣第二級毒品者，處無期徒刑或七年以上有期徒
刑，得併科新臺幣一千萬元以下罰金。
毒品危害防制條例第10條第2項
施用第二級毒品者，處3年以下有期徒刑。
中華民國刑法第30條
幫助他人實行犯罪行為者，為幫助犯。雖他人不知幫助之情者，
亦同。
幫助犯之處罰，得按正犯之刑減輕之。
附表:
編號 購毒者 時間 地點 交易金額（新臺幣） 通聯內容 主文   1 顏嘉星 109年5月25日12時55分許 臺南市○○區○○里○○0號顏嘉星住處附近台19線路口 3000元 （A:盧彥宇0000000000；B:顏嘉星0000000000） 109年5月25日12時25分52秒 B:人到那裡啦... A:我到你家了 B:你在那邊等，我馬上找人過去，你東西都有帶齁，毒品有帶齁，我要跟你買喔 A:好好 盧彥宇犯販賣第二級毒品罪，處有期徒刑捌年陸月。扣案之IPHONE廠牌行動電話壹支（含門號0000000000號SIM卡壹張）沒收之；未扣案之犯罪所得新臺幣參仟元沒收之，於全部或一部不能沒收或不宜執行沒收時，追徵其價額。   2 顏嘉星 109年6月6日9時41分許 臺南市○○區○○里○○0號顏嘉星住處 3000元 （A:盧彥宇0000000000；B:顏嘉星0000000000） 109年6月6日9時11分29秒 B:阿如果要過來家裡坐就過來啦 A:阿仁伯那個過一兩天我就處理了啦 B:沒關係，無聊過來就過來，不要講那個，你要拿給我啦，人家××我的帳（語焉不詳），我也不知道怎麼說，過來再說 A:好 盧彥宇犯販賣第二級毒品罪，處有期徒刑捌年陸月。扣案之IPHONE廠牌行動電話壹支（含門號0000000000號SIM卡壹張）沒收之；未扣案之犯罪所得新臺幣參仟元沒收之，於全部或一部不能沒收或不宜執行沒收時，追徵其價額。   3 葉蒼翰 109年1月26日15時09分至19分間之某時許 臺南市○○區○○里○○000○00號統一超商鹽金門市外 1000元 （A:蔡維軒0000000000；B:葉蒼翰0000000000） 109年1月25日16時50分52秒 A:喂，翰哥什麼事情? B:你找到你朋友了嗎? A:有阿 B:人找到了喔? A:有阿，找到了 B:他等一下，晚點會下來嗎? A:會阿，會來啊 B:會去你那邊嗎? A:嘿阿 B:幾點?晚一點我要上班了耶 A:看你幾點阿，我叫他馬上過來也可以啊 B:不然叫他幫我用一個2個的 A:你在哪? B:台南阿 A:喔好阿，是要過去那邊，還是怎樣? B:一定要叫他過來這邊的阿 A:這樣我跟他說一下 盧彥宇犯販賣第二級毒品罪，處有期徒刑捌年。扣案之IPHONE廠牌行動電話壹支（含門號0000000000號SIM卡壹張）沒收之；未扣案之犯罪所得新臺幣壹仟元沒收之，於全部或一部不能沒收或不宜執行沒收時，追徵其價額。       109年1月25日17時18分17秒 A:喂，翰哥喔 B:嘿 A:我跟你說一下，因為他現在說路途太遙遠了，他說如果要的話，乾脆叫我跑過去 B:叫你拿過去喔? A:嘿阿，不然怎麼辦 B:明天在那個 A:好啊，不然明天       109年1月26日12時56分36秒 A:我在我家 B:要過去你那裡? A:你過來沒關係啊 B:沒人嗎? A:沒阿，我這裡一個人而已 B:喔好啦